【裁判字號】    98,交聲,3468
【裁判日期】    981030
【裁判案由】    交管條例聲異
【裁判全文】
臺灣板橋地方法院交通事件裁定
                                    98年度交聲字第3468號
原處分機關  交通部公路總局臺北區監理所
異  議  人
即受處分人  甲○○
上列受處分人因違反道路交通管理處罰條例案件，對於交通部公
路總局臺北區監理所於民國98年9 月14日所為之處分（原處分案
號：北監營裁字第裁40－A00XF6559 號），聲明異議，本院裁定
如下：
    主  文
異議駁回。
    理  由
一、原處分意旨略以：異議人即受處分人甲○○於民國98年8 月
    21日16時51分許，駕駛車號542-YC號營業小客車，在臺北市
    ○○○路與常德街口，因「併排臨時停車」之違規行為，為
    臺北市政府警察局中正第一分局（以下稱舉發機關）警員填
    掣臺北市政府警察局掌電字第A00XF6559 號違反道路交通管
    理事件通知單（下稱舉發違規通知單）當場舉發，嗣異議人
    不服而提出陳述書，經原處分機關發函舉發機關查證，再經
    舉發機關函覆異議人違規屬實，原處分機關乃依道路交通管
    理處罰條例第55條第4 款規定，裁處異議人罰鍰新臺幣（下
    同）600 元。
二、聲明異議意旨略以：異議人當日駕駛車號542-YC號營業小客
    車，由北向南行駛於中山南路，行經中山南路與常德街口時
    ，因交通號誌為紅燈而停車等待綠燈，但因車陣擁擠而錯過
    一次綠燈通行的機會，不料員警就從對面走過來說異議人是
    違規併排停車，並要異議人將車右轉開到常德街後才開單舉
    發，當時異議人有向員警表示是前面的車沒有走導致異議人
    被前面的車擋住，且異議人當時停等紅燈的位置，左邊為他
    人機車在停等紅燈，右邊為人行道，何來併排臨時停車之違
    規，警員仍執意開單舉發，實難甘服，為此聲明異議，請求
    撤銷原處分云云。
三、按汽車臨時停車時，不得併排臨時停車，道路交通安全規則
    第111 條第1 項第5 款定有明文；次按臨時停車係指車輛因
    上、下人、客，裝卸物品，其引擎未熄火，停止時間未滿3
    分鐘，保持立即行駛之狀態；又汽車駕駛人臨時停車時，有
    不依順行之方向，或不緊靠道路右側，或併排臨時停車，或
    單行道不緊靠路邊停車者，處新臺幣300 元以上600 元以下
    罰鍰，道路交通管理處罰條例第3 條第9 款、第55條第4 款
    分別定有明文。
四、經查：異議人駕駛車號542-YC號營業小客車，於98年8 月21
    日下午16時51分許，行經臺北市○○○路與常德街口時，因
    「併排臨時停車」之違規行為，經臺北市政府警察局中正第
    一分局員警當場舉發等情，有臺北市政府警察局掌電字第A0
    0XF6559 號舉發違反道路交通管理事件通知單1 紙及臺北市
    政府警察局中正第一分局98年9 月9 日北市警中正一分交字
    第09831679300 號函在卷可稽。異議人雖以前開情詞置辯，
    然證人即當場舉發之員警黃義榮於本院訊問時具結證稱：我
    當時在中山南路景福門附近執行交管勤務，我往舊臺大醫院
    方向看，發現有違規停車情形，便走到中山南路與常德街口
    東側，當時中山南路與常德街口南北向的號誌為綠燈，異議
    人的車輛停放在機車停車格旁邊至少有三、四十秒之久，都
    沒有行駛，等到前開號誌變成紅燈時，該車還是停在那裡，
    當時車流量非常順暢，其他車輛都是正常行駛，異議人是計
    程車，該處附近是臺大醫院，異議人在那裡等候排班，然後
    我就由東往西過馬路去舉發，我當時有詢問異議人，異議人
    第一反應說他正在看電視，而沒有注意到燈號，我就告知他
    這樣就是違規臨時停車，然後異議人又改稱剛才綠燈時，前
    面有一輛計程車擋住他，我告訴異議人說那輛計程車早就已
    經右轉到常德街排班區，並沒有擋到他，異議人就沒有反應
    ，當時異議人成為該路口第一輛車時，該號誌仍然是綠燈，
    且因為中山南路是重要路段，為避免影響交通，我請異議人
    將車移到常德街後才舉發等語綦詳（詳見本院98年10月29日
    訊問筆錄），並提出其繪製異議人違規當時所處位置之平面
    圖1 份、舉發違規地點道路狀況照片2 幀、舉發當時之錄音
    光碟1 片以佐其說，而前開錄音光碟經本院當庭播放勘驗，
    顯示舉發員警與異議人間對話內容確實與證人上開證述之對
    話情節相符，況且，異議人於本院當庭勘驗前開錄音光碟後
    ，亦不否認該錄音內容確為其與證人乙○○○○間之對話內
    容，並承認其確曾對證人黃義榮陳稱伊當時在看電視乙節無
    誤（見同上本院訊問筆錄第6 頁）；再酌以證人黃義榮係執
    勤員警，且異議人陳稱其與值勤警員並不認識，足見證人黃
    義榮與異議人間並無任何仇隙，衡情渠自無恣意誣攀異議人
    之理，則渠本於維護交通秩序、安全職責所為之舉發，並到
    庭具結後就渠親眼目擊之異議人違規經過等細節而為上開證
    述，應堪採為憑信；況以異議人於本院訊問時陳稱：我知道
    該路口有警察與替代役男在那裡值勤驅離臨時停車的情況，
    我是循序漸進的第三輛車，我前面兩部車都是計程車，確實
    已右轉去排班等語（見同上本院訊問筆錄第5 頁），以異議
    人乃營業小客車之職業駕駛人，異議人看到其前方所停之車
    輛均為計程車，且該處前方右轉處即臺大醫院之計程車排班
    區，依其職業經驗判斷，異議人當可知悉其前方之車輛均係
    在該處排班之計程車，若異議人並非意在該處排班，異議人
    絕無跟隨前車在該處停車如此之久（交通號誌由綠燈轉為紅
    燈）之理。故異議人辯稱其當時係停等紅燈，僅係因遇前方
    車輛阻塞而無法於綠燈時及時通過云云，應係事後卸責之詞
    ，並無足採。
五、綜上所述，異議人確有在前開時、地，併排臨時停車之違規
    行為甚明。原處分機關據以援引道路交通管理處罰條例第55
    條第4 款及違反道路交通管理事件統一裁罰基準表之規定，
    裁處罰鍰600 元，核無違誤。本件異議人之異議為無理由，
    應予駁回。
六、依道路交通管理處罰條例第87條第2 項，道路交通案件處理
    辦法第19條，裁定如主文。
中    華    民    國    98    年    10    月    30    日
                      交通法庭  法  官  林淑婷
上列正本證明與原本無異。
如不服本裁定，應於裁定送達後五日內敘明抗告理由，向本院提
出抗告狀。
                                書記官  莊川億
中    華    民    國    98    年    11    月    3     日


司法院資訊處製作；財團法人民間司法改革基金會備份。
